臺灣彰化地方法院民事裁定               100年度抗字第35號
抗  告  人  謝勝霖
相  對  人  宋明伍
上列當事人間本票裁定抗告事件，抗告人對於中華民國100 年6
月23日本院裁定（100 年度司票字第329 號）提起抗告，本院裁
定如下：
    主    文
抗告駁回。
抗告程序費用新臺幣壹仟元由抗告人負擔。
    理    由
一、按執票人向本票發票人行使追索權時，得聲請法院裁定後強
    制執行；又2 人以上在票據上共同簽名時，應連帶負責，票
    據法第123 條、第5 條第2 項分別定有明文。次按本票執票
    人依上開法條之規定，聲請法院裁定許可對發票人強制執行
    係屬非訟事件程序，以審查強制執行許可與否，並無確定實
    體上法律關係存否之效力，如發票人就票據債務之存否有爭
    執時，應由發票人提起確認之訴，以資解決（最高法院56年
    臺抗字第714 號、57年臺抗字第76號判例意旨參照）。亦即
    ，法院於為准駁之裁定時，僅能依該法條規定，就形式上審
    查聲請人是否為本票執票人，能否行使追索權，相對人是否
    為本票發票人等事項決定之；至於時效消滅事由屬實體上法
    律關係之請求障礙事由，殊非非訟事件所得審究。
二、本件相對人主張：其持有抗告人及趙俊銘為發票人、如原裁
    定所示之本票5 紙，均已屆期，經提示未獲付款，爰依票據
    法第123 條聲請裁定許可強制執行等情，已據其提出本票影
    本為證，原裁定予以准許，核無不合。
三、抗告人抗告意旨雖以：相對人對抗告人背書之本票，係自民
    國（下同）98年3 月15日起至同年7 月15日期間，迄今均逾
    1 年，依票據法第22條第2 項規定，已逾票據法本票執票人
    對前手即背書人亦即抗告人之請求權時效，因此抗告人依前
    開規定拒絕給付，爰提起本件抗告等語。惟查，觀諸相對人
    於原審卷所提出之本票影本，抗告人係載名於發票人處，則
    抗告人所稱其為背書人云云，已屬無據。再者，抗告人所為
    之時效抗辯，應屬實體法上之抗辯事項，縱認抗告人所述事
    實為真，亦係實體法上之爭執，應由抗告人另行提起訴訟，
    以資解決，本件非訟程序不得加以審究，然其卻執此理由提
    起本件抗告，請求廢棄原裁定，自不能謂有理由，故本件抗
    告人之抗告為無理由，應予駁回。
四、據上論結，本件抗告為無理由，依非訟事件法第46條、第21
    條第2 項、第24條第1 項，民事訴訟法第495 條之1 第1 項
    、第449 條第1 項、第95條、第78條，裁定如主文。
中    華    民    國   100    年     7    月    29    日
                  民事第三庭法  官  林秉暉
以上正本係照原本作成。
如對本裁定抗告，須於裁定送達後10日內向本院提出抗告狀。
中    華    民    國   100    年     8    月    3     日
                            書記官  楊美芳